臺灣高等法院臺中分院刑事裁定
110年度聲再字第291號
再審聲請人  
即受判決人  朱若蘭



上列再審聲請人因殺人案件，對於最高法院中華民國104年9月10
日104年度台上字第2705號第三審確定判決（第二審更審案號：
本院103年度上重更㈠字第3號；第一審案號：臺灣臺中地方法院1
02 年度重訴字第1837號；起訴案號：臺灣臺中地方檢察署102年
度偵字第14911號，併辦案號：同署102年度偵字第21972號），
聲請再審，本院裁定如下：
    主  文
再審之聲請駁回。
    理  由
一、本件聲請人即受判決人朱若蘭（下稱聲請人）聲請再審意旨
    略以：
　㈠聲請人前因涉犯殺人案件，而受一連串不當審判致遭誤判，
    故向鈞院提出新事證，要點如下：
　⒈聲請人無犯殺人罪之動機：
  ⑴聲請人另有與被害人爭吵的主因：
　　聲請人於102年6月30日因任職電信業者門號行銷員，為了業
    績，要當時男友即被害人攜碼，被害人卻不支持，而鬧得不
    愉快，是兩人爭吵的主因，此有鈞院103年度上重更㈠字第3
    號判決附表簡訊內容可證。然於偵查中，聲請人與其委任律
    師律見時，因毒癮發作，只想交保，於是隨便律師表示意見
    。
　⑵被害人係聲請人最重要之毒品來源，怎麼可能因細故斷了源
    頭：
　　聲請人和被害人均為毒品人口，聲請人因經人介紹先認識被
    害人姐姐，她係買賣毒品的中盤商，跟她拿安非他命，她都
    會送差不多可以捲兩支菸之海洛因予聲請人，再認識她弟弟
    即被害人，從此吸毒就不用花錢了。其他的花費隨便賺都有
    ，前男友也不時會提供聲請人零用錢，而被害人提供的是聲
    請人生活中最大的開銷即吸食的毒品，怎麼可能斷了每天睜
    開眼就需要的毒品源頭？
　⑶有利於聲請人之證述一直被刻意掩蓋：
　　聲請人於案發前一天即102年7月1日凌晨吞安眠藥後傳簡訊
    給被害人，被害人馬上至聲請人住處收拾毒品、通報119並
    陪同聲請人至中山醫急診，見聲請人無恙，並付了醫藥費，
    才回去工作，此有119通報紀錄及就醫紀錄可證。案發前幾
    個小時，聲請人跟毒友說，與男友吵架，心情不好，想自殺
    ，友人幫忙去被害人家按門鈴，跟應門的被害人之母說聲請
    人要自殺，被害人之母叫醒被害人，被害人還安慰其母說聲
    請人只是鬧鬧而已，已經鬧了好幾天了，亦有被害人之母10
    2年8月7日偵查中證述可證。聲請人係與被害人上演嘔氣之
    鬧劇，該有利於聲請人之證述一直被刻意掩蓋。
　⒉聲請人無犯殺人罪之犯意，本件係意外：
　⑴所有跡象都證明火是聲請人滅的：
　①歷審法官始終認定被害人著火時，聲請人僅全程在旁觀看，
    毫不合乎經驗法則。被害人著火時間係深夜時刻即102年7月
    2日凌晨1時22分許，四下無人，只有被害人、聲請人在場，
    至凌晨1時23分許第一個到場證人王運賢看見被害人剩下肩
    膀和大腿有火，坐在停車場出口，僅1分鐘，現場監視器雖
    老舊，但有一角也照到被害人身上熊熊火光，倘這1分鐘聲
    請人沒有滅火，證人王運賢到場時，被害人身上的火，怎麼
    會只剩下肩膀和大腿有火？是誰告訴法官，聲請人全程在旁
    觀看？聲請人全程在旁觀看的證據何來？
　②起火點在收費亭內，倘如同歷審法官所述，聲請人有意觀覽
    被害人被火燃燒的慘狀，堵住收費亭就好，何必放被害人出
    收費亭，以利方便滅火撲救？
　③聲請人發現闖下大禍，馬上讓開，讓被害人出收費亭，以利
    滅火，見被害人身體正面全部著火，便先將被害人之衣服抓
    落，故衣服前片完整，衣領處停留稍久才會有法醫所稱被害
    人背部僅頸後側處有傷，地上也才會有被害人背後那片衣服
    ，但臺中市政府消防局卻研判被害人之衣服係受燒嚴重碳化
    而掉落，倘如同消防局所研判，被害人之身體應前後都有傷
    。
　④且案發時，聲請人一邊滅火一邊向停車場出口隔壁店家呼救
    ，在一審律師尚未閱卷時，聲請人就再三請求法官聲請傳喚
    隔壁店家小姐，證明聲請人有跑至隔壁店家走廊呼救，該小
    姐才轉身向店裡的證人王運賢呼救。
　⑵若非意外，被害人為何毫無抵抗，獲救後為何不指認聲請人
    ：
　①案發時，被害人剛換班，精神正旺盛，倘如同歷審所認為，
    聲請人與被害人爭吵後離去，再買汽油返回，被害人當有所
    警覺，聲請人想靠近被害人都難。
　②且依被害人之傷勢，一點噴濺傷都沒有，連狹窄的收費亭也
    未受波及。被害人身高只有178公分，手一揮，便能撥掉聲
    請人手上的寶特瓶，而使汽油四處飛濺，但為何都沒有？是
    否可能如聲請人所述，被害人好意拉扯把汽油往自己臉上倒
    之聲請人，卻發生意外？若非意外，為何被害人會毫無抵抗
    ？證人再三證稱被害人當時意識清醒，但證人無論怎麼問，
    被害人都沒有指認蹲在他跟前的聲請人。被害人清醒的時候
    就未指認聲請人為惡意的加害人，為何大家都認為聲請人是
    個蓄意殺人的兇手？
　⑶聲請人實無殺人犯意：
　  聲請人實非惡意的加害人，只想鬧鬧而已，會靠被害人那麼
    近，是聲請人返回將找回的錢還給被害人，然後拿著汽油就
    往臉上倒，誰知汽油一沾到眼睛，疼痛難耐，此時被害人來
    拉扯，聲請人沒去想寶特瓶內是否還有汽油，也沒去想汽油
    在誰身上，竟點燃了打火機，闖下了這場大禍，於是拚命滅
    火。
　⑷滅火器之化學成分有疑：
　　滅火器之化學成分為何？對剛受火燒灼傷之皮膚噴灑，會不
    會造成被害人之皮膚二度傷害？案發後聲請人問過很多醫生
    ，53％燒傷對一個正常人，致死率是很低的，為何被害人送
    醫幾天後，就因大面積燒傷傷口感染引發敗血症死亡？這難
    道與剛受火燒灼傷之皮膚被大量化學藥劑噴到無關嗎？
　⒊證人即加油員林思篁、蘇旭生、王運賢之證述不可採：
　⑴證人即加油員林思篁之證述有疑：
　　裝汽油的寶特瓶明明是加油站加油員提供的，聲請人覺得很
    奇怪，加油站有監視器，拍到聲請人騎車停靠加油站要加油
    的那一刻就沒了，寶特瓶是不是聲請人拿去的，看監視器下
    一秒就可明瞭，為何要大費周章，一再傳加油員到庭說謊。
　⑵證人蘇旭生之證述有疑：
　　對證人蘇旭生之證述有意見。證人蘇旭生於偵查中說，他當
    時很緊張，看得不是很清楚，證人王運賢走在前面，看得比
    較清楚，證人蘇旭生都懷疑自己的證述了，歷審還每每將他
    的證述記載在判決書上。
　⑶證人王運賢之證述有疑，且與醫學證明、科學證據或一般常
    識有違：
　①對證人王運賢之證述有意見。雖然證人王運賢說他看得比較
    清楚，但整個判決書都是在講別人的事情。
　②證人王運賢再三證稱到場看見被害人肩膀和大腿有火，坐在
    停車場出口處，但當下是清醒的，然醫學證明一個意識清醒
    的人，別說肩膀和大腿有火了，即使只有一隻手指頭有火，
    也無法安然地坐在地上。
　③又倘如證人王運賢所證述，肩膀和大腿的火是最後才撲滅的
    ，那這二處應該燃燒最久，也應該比他處灼傷更嚴重才對。
    但驗屍單除提及被害人雙手燃燒最嚴重外，並未提及肩膀和
    大腿有不同於他處較為嚴重之燒灼傷，顯見被害人身上所受
    燒灼處，是同一時間被撲滅的。請法官接受聲請人有積極滅
    火之事實，聲請人在事發當下，一邊呼救，一邊徒手已將被
    害人身上的火拍滅，歷審以自由心證判斷聲請人僅全程在旁
    觀看被害人被火燒灼的慘狀，違反經驗法則。
　④歷審法官認被害人遭受大面積燒傷，痛楚難耐之情況下，率
    先想到的竟是請證人王運賢找其他同事代班，而非關心自身
    傷勢，足見被害人當時傷重，致心理狀態、舉止已與正常人
    不同，惟現場已有人證，更再三到庭證稱被害人意識清醒，
    法官既未在現場，亦未具醫學專業知識，豈能知曉，一個大
    男人在受火燃燒53％一分鐘，獲救後精神狀態及意識為何呢
    ？法官這樣推翻證人證述，那整本判決書就都兜不攏，不是
    嗎？　
　㈡聲請人是釀成這場大禍的主因，也是當事者，但在在都證明
    聲請人不是蓄意及惡意的加害者，請求鈞院明察，開啟再審
    ，祈能改判聲請人過失致死或傷害致死之罪名和刑責等語。
二、按判決在第三審確定者，對於該判決聲請再審，除以第三審
    法院之法官有第420 條第1 項第5 款情形為原因者外，應由
    第二審法院管轄之，刑事訴訟法第426條第3項定有明文。次
    按有罪之判決確定後，因發現新事實或新證據，單獨或與先
    前之證據綜合判斷，足認受有罪判決之人應受無罪、免訴、
    免刑或輕於原判決所認罪名之判決者，為受判決人之利益，
    得聲請再審；第1項第6款之新事實或新證據，指判決確定前
    已存在或成立而未及調查斟酌，及判決確定後始存在或成立
    之事實、證據，刑事訴訟法第420條第1項第6款、第3項分別
    定有明文。準此，所謂「新事實」或「新證據」，須具有未
    判斷資料性之「新規性」，舉凡法院未經發現而不及調查審
    酌，不論該事實或證據之成立或存在，係在判決確定之前或
    之後，就其實質之證據價值未曾予評價者而言。如受判決人
    提出之事實或證據，業經法院在審判程序中為調查、辯論，
    無論最終在原確定判決中本於自由心證論述其取捨判斷之理
    由；抑或捨棄不採卻未敘明其捨棄理由之情事，均非未及調
    查斟酌之情形。通過新規性之審查後，尚須審查證據之「顯
    著性」，此重在證據之證明力，由法院就該新事實或新證據
    ，不論係單獨或與先前之證據綜合判斷，須使再審法院對原
    確定判決認定之事實產生合理懷疑，並認足以動搖原確定判
    決而為有利受判決人之蓋然性存在。而該等事實或證據是否
    足使再審法院合理相信足以動搖原有罪之確定判決，而開啟
    再審程式，當受客觀存在的經驗法則、論理法則所支配，並
    非聲請人任憑主觀、片面自作主張，就已完足。如聲請再審
    之理由僅係對原確定判決之認定事實再行爭辯，或對原確定
    判決採證認事職權之適法行使，任意指摘，或對法院依職權
    取捨證據持相異評價，縱法院審酌上開證據，仍無法動搖原
    確定判決之結果者，亦不符合此條款所定提起再審之要件（
    最高法院109年度台抗字第401號裁定意旨參照）。
三、聲請人因殺人案件，經臺灣臺中地方法院102 年度重訴字第
    1837號判決判處無期徒刑，再經本院103年度上重訴字第6號
    判決上訴駁回，經最高法院103年度台上字第3355號判決撤
    銷發回更審，復經本院103年度上重更㈠字第3號判決上訴駁
    回，嗣經最高法院104年度台上字第2705號判決上訴駁回而
    確定。聲請人非以第三審法院之法官有刑事訴訟法第420條
    第1項第5款情形為原因聲請再審，則本院為最後事實審法院
    ，本件再審聲請自應由本院管轄，合先敘明。
四、復按聲請再審之案件，除顯無必要者外，應通知聲請人及其
    代理人到場，並聽取檢察官及受判決人之意見，刑事訴訟法
    第429條之2前段定有明文。本院已通知檢察官及聲請人到場
    ，並於110年10月5日開庭聽取檢察官及聲請人意見，有本院
    刑事案件審理單、送達證書及上開期日訊問筆錄在卷可佐（
    見本院聲再卷第81、99、173至178頁），已依法踐行上開程
    序，亦先予敘明。
五、經查：
　㈠最高法院104年度台上字第2705號確定判決（下稱原確定判決
    ）認本院103年度上重更㈠字第3號更審判決（以下稱本院更
    審判決）已說明聲請人基於殺人之犯意，對被害人淋澆汽油
    並點火引燃而實行本件殺人犯行所憑之證據與理由、聲請人
    之辯解何以不可採及所憑之依據與得心證之理由，並就聲請
    人上訴指摘本院更審判決違法之主張何以不足採之理由詳為
    指駁，而認上訴為無理由，予以駁回，有上開歷審判決書存
    卷可憑（見本院聲再卷第13至34頁、第123至152頁）。
　㈡復聲請人不服原確定判決，以發現有足以影響判決之重要證
    據漏未審酌為由，審請再審，經本院以104年度聲再字第148
    號裁定，認聲請人上開犯罪事實業經原確定判決審酌在案，
    其聲請再審之理由，一部為不合法，一部為無理由，均應予
    以駁回；聲請人不服提起抗告，再經最高法院以105年度台
    抗字第199號裁定（以下稱前次再審確定裁定）駁回其抗告
    而確定，亦有歷審裁定書存卷可參（見本院聲再卷第83至90
    頁、第111至115頁）。
  ㈢聲請人此次仍認有對己有利之新事實、新證據，而聲請再審
    ，然經本院調查後，認為：
　⒈聲請意旨１「聲請人無犯殺人罪之動機」部分：　
　⑴聲請人重申案發前與被害人爭吵之經過，並以證人即被害人
    之母於偵查中之證述為憑，主張有利於聲請人之證述一直被
    刻意掩蓋，聲請人實無犯殺人罪之動機。惟觀諸被害人之母
    證述內容：被害人告訴伊他認識一位朱小姐，他很少提到與
    朱小姐的事，因為他不想告訴伊讓伊煩心的事，但伊從被害
    人工作的同事得知他們有交往，朱小姐交往對象很複雜，與
    被害人交往的目的就是要錢，經常用自殺的方式威脅被害人
    ，被害人覺得不對勁想要與朱小姐分手等語，此一證述內容
    不僅不能為聲請人有利之證據，反而可以說明聲請人跟被害
    人爭吵時會揚言欲採取激烈手段的事實。
　⑵觀諸本院更審判決理由謂：依被告之供述及證人即被害人之
    母之證述內容，參以被告與被害人、被告與證人何啟明之簡
    訊內容，可知被告與被害人於102 年6 月27日起已感情生變
    ，被害人未再搭理被告，但被告對被害人有金錢上之依賴，
    故於案發日前往被害人工作場所即案發地點質問被害人，並
    要求被害人為其所犯刑事詐欺、毒品案件繳納罰金及過戶套
    房，遭被害人拒絕，遂與被害人發生激烈爭執等語（見本院
    聲再卷第138至139頁），說明聲請人有可能因此萌生犯罪之
    動機。原確定判決理由謂：本院更審判決參採上訴人與被害
    人、上訴人與證人何啟明之簡訊內容，因認上訴人與被害人
    於102 年6 月27日起已感情生變，被害人未再搭理上訴人等
    情，其理由之說明與所採資料，無不相合之處，上訴意旨之
    指摘，無足取等語（原確定判決第33頁），顯見原確定判決
    對聲請人有犯本件殺人罪之動機，已為判斷。聲請意旨１所
    指之事證，均已於歷審判決前調查、斟酌，並於判決理由中
    敘明，則聲請意旨所指之事證，均為判決確定前已存在，且
    為法院知悉並調查、斟酌之事證，並非不及知或不及調查之
    證據，核與新證據之定義不合，不得執為本件聲請之理由。
　⑶即便聲請人於前次再審抗告意旨稱依本院更審判決所附簡訊
    內容，顯示之情況係聲請人與被害人於案發前一日在討論聲
    請人工作事宜。惟前次再審確定裁定理由謂：抗告人於原確
    定判決中所提出案發前其與被害人之簡訊，業據原確定判決
    將此部分簡訊與抗告人和證人何啟明之簡訊等證據綜合研判
    ，認定案發前抗告人與被害人發生爭執，抗告人因而萌生殺
    意等情，抗告人徒憑己見曲解案發前其與被害人之簡訊，自
    不得作為聲請再審之理由等語，說明抗告法院亦認聲請人有
    犯本件殺人罪之動機，附此敘明。
　⑷另聲請人泛稱其於偵查中之供述，係由委任律師表示意見等
    語。惟原確定判決並非單以聲請人之供述推認其犯行，而係
    以證人等之證述內容並佐以扣案物品、照片、鑑定報告及診
    斷證明書等證據資料而為認定。縱聲請人於偵查中之供述有
    非出於己意之情形，然此情形，顯係事實審法院判決前已經
    存在，聲請人卻在判決確定前，從未加以爭執並聲請法院調
    查上開證據，依客觀情狀觀之，亦難認為法院不及知或不及
    調查，至判決確定後始行發現者。
　⒉聲請意旨２「聲請人無犯殺人罪之犯意，本件係意外」部分：
　⑴是否構成殺人故意，或構成過失致死或傷害致死，在於行為
    人犯罪時之主觀犯意為何，即下手時是否有預見足以致人於
    死，至被害人受傷部位是否為致命部位與傷勢輕重程度，雖
    可藉以判定行為人有無殺意之參考，惟尚非判定行為人有殺
    人犯意之絕對標準。而殺人犯意存在與否，乃隱藏於行為人
    內部主觀之意思，且此意思可能係存在有相當之時間，亦可
    能係在下手之際方產生，須參酌各方面直接、間接證據，方
    足以認定之。聲請人於歷審中一再主張點火引燃後有積極滅
    火之行為，以證明其所為與蓄意殺人有間，惟聲請人點火引
    燃後是否有積極滅火之行為、被害人傷勢是否因聲請人積極
    滅火而有減輕，與聲請人主觀犯意為何無必然關係。
　⑵歷審判決對如何認定聲請人有犯本件殺人罪之犯意，均已於
    判決理由詳為說明。觀諸本院更審判決理由，可知本院依臺
    中地檢署解剖報告書顯示之被害人燒傷範圍，與聲請人於審
    理時自承之內容等相互勾稽比對，認定案發時聲請人與被害
    人之相對位置，可使聲請人對被害人倒出汽油。並觀諸本院
    更審判決理由謂：汽油縱屬易燃之物，若非被告故意以打火
    機將火點燃，被害人至多僅係遭汽油潑灑而已，尚不至遭火
    燒灼而傷重致死；又易燃物及火源為高危險之物，尤其二者
    在一起更需小心，否則會造成他人傷亡，以本案聲請人明知
    已有易燃物存在，周圍又有人在，引起火源是可能會造成周
    圍人員傷害或死亡，而此火源又是來自他人，因此死亡方式
    認定為他殺，故被害人之死亡原因為他人造成之火燒傷，致
    大面積燒傷併有感染及呼吸窘迫症候群，最後因敗血性休克
    併多器官衰竭死亡等語（見本院聲再卷第140頁），說明被
    害人遭火燒灼而傷重致死，係聲請人故意為之，非屬意外事
    件。聲請人雖質疑滅火器之化學成分可能會對被害人剛受火
    灼燒之皮膚二度傷害，而影響被害人送醫後大面積燒傷傷口
    感染引發敗血症死亡，然若非聲請人對被害人淋澆汽油並點
    火引燃，被害人尚不至遭火燒灼而傷重致死，聲請人之行為
    與被害人之死亡結果，確有因果關係。
　⑶而聲請人雖於歷審中一再主張點火引燃後有積極滅火之行為
    ，亦曾一再主張為被害人滅火而遭燙傷，惟觀諸本院更審判
    決及原確定判決理由，均認依法醫鑑定結果，聲請人稱右手
    中指及無名指有起水泡之情形，應與案發時之火傷無關，亦
    可說明聲請人所辯其見被害人全身著火後，因拍打或脫下被
    害人身上著火之衣服而有燙傷，可見其無殺人之犯意云云，
    尚乏證據可資證明，且與醫學論理與經驗法則有違，無從採
    信。
　⑷歷審判決對聲請意旨２所指之事證，均已於判決前調查、斟酌
    ，並於判決理由中敘明，則聲請人所指之事證，均為判決確
    定前已存在，且為法院所知悉並調查、斟酌之事證，並非不
    及知或不及調查之證據，核與新證據之定義不合，不得執為
    本件聲請之理由。
　⒊聲請意旨３「證人等之證述不可採」部分：
　⑴加油站員工證述部分：
　　觀諸本院更審判決理由，可知證人即加油員工林思篁係證稱
    聲請人曾於案發前不久，至證人工作之加油站加油之事實。
    並觀諸本院更審判決理由謂：依證人之證述及被告之供述，
    復有福懋加油站監視器錄影畫面翻拍照片及購買汽油之發票
    ，堪認案發當日被害人遭火燒傷之火源，係來自被告所購買
    之汽油及打火機無訛等語（見本院聲再卷第132頁）。聲請
    人雖堅稱裝汽油之寶特瓶係證人提供，惟爭執寶特瓶由誰提
    供，不足以影響法院認定被害人遭火燒灼而傷重致死之火源
    係聲請人點火引燃之結果。證人證述之情節具有可信性，並
    無誣指聲請人之情形。
　⑵證人王運賢、蘇旭生證述部分：
　　聲請人雖對證人王運賢、蘇旭生之證述有意見，然先就上開
    證人之證述於偵訊及本院審理中均經具結，並經歷審調查、
    審判審究，上開證人之證述作為證據，並無不合法定程序之
    情形。再觀諸本院更審判決理由謂：證人王運賢所證述案發
    現場其所親見之情形，互核其於警詢、偵查中及原審審理時
    所述前後均一致，足認證人王運賢所述並無不可信之處，又
    證人蘇旭生所述對於被害人身上著火後，其與王運賢為最先
    到達現場之人，其等見被害人身上著火且火勢非小，即由王
    運賢先持滅火器為被害人滅火，被害人身上火苗係由王運賢
    單獨撲滅，被告在場並未幫忙滅火，及其表示已報警，並叫
    被告不能離開，而於警方人員隨即到場後，被告竟急於離開
    現場而騎機車逆向行駛離去等情，核與證人王運賢所證述之
    內容相符，復有證人王運賢、蘇旭生所繪製之現場圖、五權
    停車場監視器錄影畫面翻拍照片、刑案現場照片附卷可稽，
    足認證人蘇旭生所述，亦非虛妄而堪採信等語（見本院聲再
    卷第134頁、第136頁）；及原確定判決理由謂：本院更審判
    決已說明證人王運賢、蘇旭生證述目擊之情形，與卷內證據
    資料相互參酌，如何可採等語（原確定判決第33頁），足見
    歷審法院均已綜合全案卷證資料，認定證人王運賢、蘇旭生
    之證述情節具有相當程度可信性，並無誣指聲請人之情形。
　⑶是歷審判決對聲請意旨３所指之事證，均已於判決前調查、斟
    酌，並於判決理由中敘明，則聲請人所指之事證，均為判決
    確定前已存在，且為法院所知悉並調查、斟酌之事證，並非
    不及知或不及調查之證據，核與新證據之定義不合，亦不得
    執為本件聲請之理由。
　㈢因聲請人僅提出上開理由據以作為聲請再審之理由，本院訊
    問時，經法官對其聲請再審之理由、聲請再審理由之依據係
    刑事訴訟法第420條或第421條第幾款、有無證人王運賢之證
    述不可採之證據提出、證人王運賢有無做偽證之紀錄、有無
    新證據提出，與聲請人一一釐清，聲請人迄本院裁定前，仍
    未能提出任何具體之新證據及法律依據以供本院參酌（本院
    聲再卷第175至178頁），是本件再審之聲請已難認適法。　
六、綜上所述，聲請人執其主觀上自認符合之再審要件，對原確
    定判決已明白論駁之事項，徒憑己意，再事爭辯，本件聲請
    意旨所指之事證，均非新事實、新證據，且亦不足以動搖原
    確定判決所確認之事實，揆諸前揭說明，無從認本件再審之
    聲請，符合刑事訴訟法第420條第1項第6款、第3項規定之再
    審要件，亦不符合其他各款再審事由，其聲請為無理由，應
    予駁回。
據上論斷，應依刑事訴訟法第434條第1項，裁定如主文。　
中　　華　　民　　國　　110 　年　　11　　月　　29　　日
　　　　　　刑事第八庭　審判長法　官　郭  瑞  祥
                              法　官  黃  小  琴
                              法　官  簡  婉  倫
以上正本證明與原本無異。
如不服本裁定，得於收受送達5日內向本院提出抗告書狀 (須附
繕本)。因疫情而遲誤不變期間，得向法院聲請回復原狀。

                              書記官  賴  淵  瀛
　　　　　　　　　　　　　　　
中　　華　　民　　國　　110 　年　　11　　月　　29　　日